臺灣高等法院高雄分院刑事裁定　　　　　 96年度抗字第273號
抗 告 人
即 被 告　　　甲○○
　　　　　　　　　　　現
選任辯護人　　許文贊律師
上列抗告人因違反槍砲彈藥刀械管制條例案件，不服臺灣澎湖地
方法院中華民國96年8 月7 日裁定（96年度偵聲字第2 號），提
起抗告，本院裁定如下：
    主  文
抗告駁回。
    理  由
一、本件抗告意旨略以：抗告人並無炸魚前科犯行，何以在電話
    中曾提及可疑有炸魚等情事語，即足認抗告人犯罪嫌疑重大
    ？況扣案之爆裂物與炸魚有何必然之關連性？又在建章企業
    行發現爆裂物乙節，與抗告人涉案有何關連性？原裁定認為
    抗告人犯罪嫌疑重大云云，並無理由；又從偵查監聽抗告人
    數月之久所得資訊以觀，並無具體之共犯事證可獲，是本件
    實質上並未存在有事實足認有湮滅、偽造、變造證據或勾串
    共犯或證人之虞，亦無羈押之必要性云云。
二、按法院為羈押之裁定時，其本質上係使刑事訴訟程序得以順
    利進行，或為保全證據或為擔保嗣後刑之執行，而對被告所
    實施剝奪其人身自由之強制處分，法院僅須審查被告犯罪嫌
    疑是否重大、與有無賴此保全偵審或執行之必要，關於羈押
    原因之判斷，尚不適用訴訟法上之嚴格證明原則。且被告有
    無刑事訴訟法第101 條第1 項各款規定之情形，應否羈押及
    羈押後其原因是否仍然存在，有無繼續羈押之必要，俱屬事
    實問題，法院容有依法認定裁量之職權。次按刑事訴訟法第
    101 條所謂羈押之必要與否，應按照訴訟進行程度及其他一
    切情事，由事實審法院斟酌認定，該管法院有自由裁量之權
    。又所謂羈押必要性，係由法院就具體個案，依職權衡酌是
    否有非予羈押顯難保全證據或難以遂行訴訟程序者為依據，
    法院在不違背通常生活經驗之定則或論理法則時，依法自有
    審酌認定之職權。
三、經查：本件抗告人經檢察官以有刑事訴訟法第101 條第1 項
    第2 、3 款等事由，聲請延長羈押，經原審核閱相關卷證資
    料並訊問被告後，雖被告否認涉案，惟其於監聽對話中多次
    提及可疑有炸魚等情事之話語，且經檢警在七美鄉南滬建章
    企業行扣得323.6 公斤之爆裂物可佐，足認其犯罪嫌疑重大
    。另本案尚有共犯多人未到案，爆裂物來源尚待追查，是以
    抗告人與未到案之證人及共犯均有勾串或湮滅證據之虞，非
    予羈押顯難進行追訴、審判，羈押原因仍然繼續存在，而該
    原因並非具保處分所得代替，仍有羈押之必要，爰裁定准予
    延長羈押之聲請，並禁止接見通信，核其認事用法，並無不
    合。抗告人就原審依職權認定之事項，猶執前詞指摘原審准
    予延長羈押之裁定不當，提起抗告，為無理由，應予駁回。
    又本件係就原審96年8 月7 日裁定提起抗告，是抗告人指摘
    有關96年6 月11日之原羈押裁定不當，本院即無庸論述，併
    此敘明。
據上論結，應依刑事訴訟法第412 條，裁定如主文。
中　　華　　民　　國　　96　　年　　8 　　月　　29　　日
                  刑事第四庭    審判長法  官  蕭權閔
                                      法  官  陳吉雄
                                      法  官  吳進寶
以上正本證明與原本無異。
不得再抗告。
中　　華　　民　　國　　96　　年　　8 　　月　　29　　日
                                       書記官  林佳蓉
